【裁判字號】    94,易,2113
【裁判日期】    950125
【裁判案由】    竊盜
【裁判全文】
臺灣高雄地方法院刑事判決              94年度易字第2113號
公  訴  人  臺灣高雄地方法院檢察署檢察官
被      告  甲○○
            乙○○
上列被告因竊盜案件，經檢察官提起公訴（94年度偵字第21945
號），本院合議庭裁定由受命法官獨任進行簡式審判程序，判決
如下：
    主  文
甲○○、乙○○共同連續攜帶兇器竊盜，各處有期徒刑拾月。均
緩刑年。緩刑期內均付保護管束。作案工具包壹個（內有捲尺
壹只、老虎鉗及板手各壹支），沒收之。
    事實及理由
一、本件犯罪事實及證據，除事實部分應將「持客觀上足以傷害
    他人之生命、身體，可供兇器使用之板手2 只及老虎鉗1 只
    等工具，竊取如附表所示之華泰公司所有物品」之記載，更
    正為「攜帶作案工具包1 個（內有捲尺1 只、老虎鉗及板手
    各1 支，其中老虎鉗及板手各1 支，均係客觀上足以傷害他
    人之生命、身體，可供兇器使用之物），持板手將匯流銅排
    之鐵片螺絲拆下，而竊取華泰公司所有如附表所示數量之匯
    流銅排」；證據部分補充：被告甲○○、乙○○於本院審理
    時之自白外，餘均引用檢察官起訴書之記載 (如附件)。
二、本件被告甲○○、乙○○所犯為死刑、無期徒刑或最輕本刑
    為3 年以上有期徒刑以外之罪，其於準備程序中就被訴事實
    為有罪之陳述，經法官告知簡式審判程序之旨，並聽取公訴
    人及被告之意見後，爰依刑事訴訟法第273 條之1 第1 項規
    定，裁定由受命法官獨任進行簡式審判程序，合先敘明。
三、論罪科刑部分：
  (一)按刑法第321 條第1 項第3 款之攜帶兇器竊盜罪，係以行為
    人攜帶兇器竊盜為其加重條件，此所謂兇器，其種類並無限
    制，凡客觀上足對人之生命、身體、安全構成威脅，具有危
    險性之兇器均屬之（最高法院79年臺上字第5253號判例參照
    ）。是被告2 人所攜帶之板手及老虎鉗各1 支，既得以拆卸
    匯流銅排之鐵片螺絲，足見其質地堅硬，依社會一般觀念均
    足以對人之生命、身體安全構成威脅，在客觀上顯然具有危
    險性，應屬兇器。又被告2 人於警詢、偵查中自承在94年9
    月23日22時許行竊時（即附件起訴書附表編號十部分），尚
    未竊得財物即逃離現場，應屬未遂。
  (二)故核被告2 人就附件起訴書附表編號一至九之所為，均係犯
    刑法第321 條第1 項第3 款之攜帶兇器竊盜罪；就編號十之
    所為均係犯刑法第321 條第2 項、第1 項第3 款之攜帶兇器
    竊盜未遂罪。
  (三)甲○○、乙○○就前開犯行，有犯意聯絡及行為分擔，均應
    論以共同正犯。
  (四)被告2 人先後多次攜帶兇器竊盜既遂及未遂犯行，時間緊接
    ，犯罪手法相同，觸犯構成要件相同之罪，顯係基於概括犯
    意為之，應依連續犯規定，論以一攜帶兇器竊盜既遂罪，並
    加重其刑。
  (五)爰審酌被告2 人均正值青壯，不思以合法所手段獲取所需，
    僅因缺錢花用，即竊取華泰公司所有之匯流銅排，造成該公
    司受有財產上非輕之損害，所為實有不當，惟考量其2 人犯
    後坦承犯行，態度尚可，前未有犯罪前科紀錄，有臺灣高等
    法院被告前案紀錄表2 份在卷可稽，素行並非不良，變賣竊
    得財物之不法所得約為新台幣10萬元等其他一切情狀，酌情
    量處如主文所示之刑，並諭知易科罰金之折算標準，以示懲
    儆。
  (六)另被告2 人前未有犯罪前科紀錄，已如前述，因一時失慮，
    偶罹刑典，事後2 人已坦承犯行，顯見悔意，經此偵、審程
    序及刑之宣告後，應知所警惕信無再犯之虞，且被告2 人目
    前均已覓得正當工作，有員工在職證明書、工作識別證影本
    在卷可稽（見本院卷第41、41-1頁），本院審酌上情，認前
    揭所宣告之刑暫不執行其刑為當，爰均併予宣告緩刑3 年，
    用啟自新。又為免被告2 人日後再因思慮不周復犯刑章，同
    時輔佐其2 人能確實改過遷善，爰另依刑法第93條第1 項之
    規定，諭知被告2 人應於緩刑期間付保護管束。
四、沒收部分：
  (一)作案工具包1 個（內有捲尺1 只、老虎鉗1 支、板手1 支）
    係供被告2 人攜入案發現場，供行竊所用及預備之物，且為
    其2 人所有，業據被告2 人於偵查及本院審理中供承在卷，
    爰依刑法第38條第1 項第2 款之規定，併予宣告沒收之。
  (二)另附件起訴書所載扣案物品：板手2 支、手電筒1 支、鐵
    鎚1 支、手套2 雙、推車1 台、滑動輪1 組，被告2 人於偵
    查中否認為其等所有（見偵卷第22、25頁）；匯流銅排24
    片（共計16公斤）、遭拆卸之匯流銅排鐵片1549公尺、遭拆
    卸之匯流銅排接頭彎頭鐵片90個，係華泰公司所有之物；
    工具盒1 只（內有板手7 支、剪刀1 支）、吊掛鋼繩1 捲、
    老虎鉗2 支、鐵鋸1 支、鐵撬3 支、手套1 封等物，雖為被
    告2 人所有之物，然被告2 人否認係供犯罪所用之物（見本
    院卷第36頁），且係在被告2 人所駕駛之上開自小客車後車
    箱扣得，並非在案發現場所查獲，尚無法逕認係供其2 人犯
    罪所用之物。故上開物品爰均不依法沒收，附此敘明。
據上論斷，應依刑事訴訟法第273 條之1 第1 項、第284 條之1
、第299 條第1 項前段、第310 條之2 、第454 條第2 項，刑法
第28條、第56條、第321 條第1 項第3 款、第74條第1 款、第93
條第1 項、第38條第1 項第2 款，判決如主文。
本案經檢察官丙○○到庭執行職務
中    華    民    國    95    年    1     月    25    日
                  刑事第八庭    法  官  李育信
以上正本證明與原本無異。
如不服本判決，應於收受送達後10日內向本院提出上訴書狀。
中    華    民    國    95    年    1     月    25    日
                                書記官  洪生輝
附錄本判決論罪之法條：
刑法第321條：
犯竊盜罪而有左列情形之一者，處6 月以上、5 年以下有期徒刑
：
  一  於夜間侵入住宅或有人居住之建築物、船艦或隱匿其內而
      犯之者。
  二  毀越門扇、牆垣或其他安全設備而犯之者。
  三  攜帶兇器而犯之者。
  四  結夥三人以上而犯之者。
  五  乘火災、水災或其他災害之際而犯之者。
  六  在車站或埠頭而犯之者。
前項之未遂犯罰之。


司法院資訊處製作；財團法人民間司法改革基金會備份。
